---
title: "AnFil"
author: "Vicho"
date: "22-04-2021"
output: html_document
---

```{r setup, include=FALSE}
knitr::opts_chunk$set(echo = TRUE)
```

```{r}
library(data.table)
library(scales)
library(dplyr)
library(processx)
library(rstan)
library(gdata)
library(bayesplot)
library(tm)
#library(plyr)
library(arules)
library(tidyverse)
```



```{r}
#Lectura de data
product <- fread("product.csv")
demogra <- fread("hh_demographic.csv")
trx <- fread("transaction_data.csv")
```



```{r}
#Unión de data
Entera <- merge (product, trx, by = "PRODUCT_ID")
Entera <- merge(Entera, demogra, by = "household_key")
Entera
```




```{r}
summary(Entera)
```


```{r}
#Con los duplicados

ComBas1 <- group_by(Entera, BASKET_ID) %>% tally() 
ComBas1
```

#Histograma, número de productos (comodity description) que hay en una boleta, promedio media


```{r}
#Histograma y BoxPlot de N° de productos que hay en una boleta
hist(ComBas1$n,
     breaks = 50 ,
     col = "darkgray",
     border = "gray10",
     main = "Cantidad de productos por boleta",
     xlab = 'Productos',
     ylab = 'Frecuencia',
     xlim = c(0,100),
     ylim = c(0,160000),
     labels = T)
summary(ComBas1$n)
Atipicos1 <- boxplot(ComBas1$n)
#Atipicos1$out
length(Atipicos1$out)
```



#Contar para cada categoría cuántos clientes distintos hay, ordenar de mayor a menor clientes le gustan un subconjunto de categoría


```{r}
Entera
```


```{r}
#Selección de columnas a estudiar
BolCli  <- select(Entera, COMMODITY_DESC, household_key)

#Eliminaación de duplicados
BolCli <- BolCli[!duplicated(BolCli)]

BolCli
```




```{r}
#Se cuenta cuantas veces se repite un dato y se elimina la primera fila ya que son datos en blanco
BolCli <- group_by(BolCli, COMMODITY_DESC) %>% tally()
BolCli <- BolCli[-1,]
Data2 <- group_by(Entera, COMMODITY_DESC) %>% tally()
Data2 <- Data2[-1,]
Data2
BolCli
```




```{r}
arrange(Data2, desc(n))
arrange(BolCli, desc(n))
```

```{r}
Atipico <- boxplot(BolCli$n)
Atipico$out
length(Atipico$out)
Atipicos2 <- boxplot(Data2$n)
Atipicos2$out
length(Atipicos2$out)
```




#Contar clientes cuantas categorías distintas compra


```{r}
Data3 <- select(Entera, COMMODITY_DESC, household_key)
Data3
```

```{r}
#Borrar duplicados, no sirve que el cliente tenga la misma categoría dos veces 
Data3 <- Data3[!duplicated(Data3)]
Data3
```

```{r}
Data3 <- group_by(Data3, household_key) %>% tally()
#Data3 <- Data3[-1,]
Data3
summary(Data3$n)
```

```{r}
plot(x = Data3$household_key,
     y = Data3$n,
     main = "Categorías que compra cada cliente",
     xlab = 'Cliente',
     ylab = 'Categorías')
hist(Data3$n,
     #breaks = 50 ,
     col = "darkgray",
     border = "gray10",
     main = "Cantidad de categorías por cliente",
     xlab = 'Categorías',
     ylab = 'Clientes',
     #xlim = c(0,100),
     #ylim = c(0,150000),
     #labels = T
     )
Atipicos3 <- boxplot(Data3$n,
                     main = "Boxplot cantidad de productos distintos")
Atipicos3$out
length(Atipicos3$out)
```





#Graficar número de boletas distintas que tiene cada cliente



```{r}
BolCli2  <- select(trx, -QUANTITY, -PRODUCT_ID, -DAY, -QUANTITY, -SALES_VALUE, -STORE_ID, -RETAIL_DISC, -TRANS_TIME, -WEEK_NO, -COUPON_DISC, -COUPON_MATCH_DISC)
```

```{r}
BolCli2 <- BolCli2[!duplicated(BolCli2)]
BolCli2
```



```{r}
BolCli3 <- group_by(BolCli2, household_key) %>% tally() 
BolCli3
```


```{r}
plot(x = BolCli3$household_key, 
     y = BolCli3$n,
     xlab = 'ClienteID',
     ylab = 'N° de boletas')
Atipicos4 <- boxplot(BolCli3$n,
                     main = "Cantidad de boletas")
Atipicos4$out

length(Atipicos4$out)

summary(BolCli3$n)
```

```{r}
hist(BolCli3$n,
     #breaks = 50 ,
     col = "darkgray",
     border = "gray10",
     main = "Cantidad de boletas por cliente",
     xlab = 'Número de Boletas',
     ylab = 'Clientes',
     #xlim = c(0,100),
     #ylim = c(0,150000),
     #labels = T
     )
summary(BolCli3$n)

```

Boxplot para eliminar outlayers


```{r}
#Boxplot para eliminar outlayers
BolCli3<-BolCli3[!(BolCli3$n %in% Atipicos4$out),]
boxplot(BolCli3$n)
summary(BolCli3)
```



```{r}
#Unión de data
NewEntera <- merge(Entera, BolCli3, by = "household_key")
```


```{r}
NewEntera <- select(NewEntera, -n)
```


#Número de boletas distintas que hay para cada categoría


```{r}
Data6 <- select(NewEntera, COMMODITY_DESC, BASKET_ID)
Data6
```


```{r}
Data6 <- Data6[!duplicated(Data6)]
Data6
```

```{r}
Data6 <- group_by(Data6, COMMODITY_DESC) %>% tally() 
Data6 <- Data6[-1,]
Data6
```

```{r}
#Orden ascendente y descendente
#arrange(Data6, n)
#arrange(Data6, desc(n)
```



```{r}
#Se quedan las categorias que se compran más de 5 veces
Data6 <- filter(Data6, n>5)
Data6
```


```{r}
asd <- boxplot(Data6$n)
asd$out
summary(Data6$n)
```



```{r}
NewEntera <- merge(NewEntera, Data6, by = "COMMODITY_DESC")
NewEntera <- select(NewEntera, -n)
```


```{r}
#Eliminación de cupones

NewEntera <- NewEntera[!NewEntera$COMMODITY_DESC == "COUPON", ]
NewEntera <- NewEntera[!NewEntera$COMMODITY_DESC == "COUPON/MISC ITEMS", ]
NewEntera <- NewEntera[!NewEntera$COMMODITY_DESC == "COUPONS/STORE & MFG", ]

NewEntera

```


Ctegorías boxplot para outlayers

Limpiar la base de datos 2 de clientes y 1 productos
Join del monto gastado, dos valores, cuanta plata gasta en la boleta y cuantos commodity_desc(no tomar los mismo) casados compran más que solteros
analisis desc
explicar lda
Codigo de LDA en STAN


Análisis de NewEntera








#Prod.Distintos por boleta

```{r}
BoletasJuntas <- NewEntera %>% group_by(BASKET_ID) %>% 
  summarise(TotalBoleta = sum(SALES_VALUE), MediaBoleta = mean(SALES_VALUE),ProducDis = n_distinct(COMMODITY_DESC), ProducTotal = n())
BoletasJuntas
```

```{r}
summary(BoletasJuntas$ProducDis)
```




```{r}
Junta <- NewEntera %>% group_by(BASKET_ID) %>% slice(1)
Junta <- merge(BoletasJuntas, Junta, by = 'BASKET_ID')
Junta <- select(Junta, BASKET_ID, TotalBoleta, MediaBoleta, ProducDis, ProducTotal, household_key, AGE_DESC, MARITAL_STATUS_CODE, INCOME_DESC, HOMEOWNER_DESC, HH_COMP_DESC, HOUSEHOLD_SIZE_DESC)
Junta
```



```{r}
#Revisar la data
#Hacer tabla resumen (Listo)
#agregar el porcentaje de personas hay en cada uno de los datos para cada grupo (Listo)
#porcentaje de boletas de cada grupo del total ()
#Para cada categoría demogra, Cuantas cat en promedio tiene la boleta de ese grupo y cuanto vale el promedio de la boleta. #Media de los productos por categoría
```
```{r}
length(Junta$MARITAL_STATUS_CODE)
```


#EstadoCivil


```{r}

#A = Casado
#B = Soltero
#U = Desconocido

#MediaBoleta = Precio medio de las boletas de su respectiva categoría
#Desv = Desviación del precio medio 
#ProducMedia = Media de commodity_desc (sin repetir) por boleta
#ProducTotalMedia = Media de commodity_desc (con repetir) por boleta
#CantBoletas = Cantidad de clientes pertenecientes a la categoría
#CantPersonas = Porcentaje de clientes de la categoría respecto al total de los clientes
#PorcenBoletas = Porcentaje de Boletas de la categoría respecto al total de los clientes
#PorcenPersonas = Porcentaje de clientes de la categoría respecto al total de los clientes


Grupo <- Junta %>% group_by(MARITAL_STATUS_CODE) %>%
        summarise(MediaBoletas = mean(TotalBoleta),
                  Desv = sd(TotalBoleta),
                  ProducMedia = mean(ProducDis),
                  DesvProd = sd(ProducDis), #para desv 
                  CantBoletas = n(),
                  CantPersonas = n_distinct(household_key),
                  PorcenBoletas = n()/length(Junta$MARITAL_STATUS_CODE),
                  PorcenPersonas = n_distinct(household_key)/length(unique(Junta$household_key)),
                  TicketPP = CantBoletas/CantPersonas)

#Datos a utilziar
SumaCantB <- sum(Grupo$CantBoletas)   #Suma de la columna Cantidad
SumaCantP <- sum(Grupo$CantPersonas)  
SumaPorcB <- sum(Grupo$PorcenBoletas) #Suma de la columna Porcentaje
SumaPorcP <- sum(Grupo$PorcenPersonas)

#Agregar fila "Total" sacando las medias de cada columna
Total <- colMeans(Grupo[ ,2:10]) 
Total <- t(Total)
dataaux <- data.frame(Total)
MARITAL_STATUS_CODE <- "Total"
dataaux2 <- cbind(MARITAL_STATUS_CODE, dataaux)
Grupo <- rbind(Grupo,dataaux2)

#Cambio de datos 
Grupo[4,6] <- SumaCantB
Grupo[4,7] <- SumaCantP
Grupo[4,8] <- SumaPorcB
Grupo[4,9] <- SumaPorcP
Grupo

```




#Edad


```{r}
#Agrupación por edad


Grupo2 <- Junta %>% group_by(AGE_DESC) %>%
        summarise(MediaBoletas = mean(TotalBoleta),
                  Desv = sd(TotalBoleta),
                  ProducMedia = mean(ProducDis),
                  CantBoletas = n(),
                  CantPersonas = n_distinct(household_key),
                  PorcenBoletas = n()/length(Junta$AGE_DESC),
                  PorcenPersonas = n_distinct(household_key)/length(unique(Junta$household_key)),
                  TicketPP = CantBoletas/CantPersonas)

#Datos a utilziar
SumaCantB <- sum(Grupo2$CantBoletas)   #Suma de la columna Cantidad
SumaCantP <- sum(Grupo2$CantPersonas)  
SumaPorcB <- sum(Grupo2$PorcenBoletas) #Suma de la columna Porcentaje
SumaPorcP <- sum(Grupo2$PorcenPersonas)

#Agregar fila "Total" sacando las medias de cada columna
Total <- colMeans(Grupo2[ ,2:9]) 
Total <- t(Total)
dataaux <- data.frame(Total)
AGE_DESC <- "Total"
dataaux2 <- cbind(AGE_DESC, dataaux)
Grupo2 <- rbind(Grupo2,dataaux2)

#Cambio de datos 
Grupo2[7,5] <- SumaCantB
Grupo2[7,6] <- SumaCantP
Grupo2[7,7] <- SumaPorcB
Grupo2[7,8] <- SumaPorcP
Grupo2



```



#IncomeDesc


```{r}
#Agrupación por ingreso familiar


Grupo3 <- Junta %>% group_by(INCOME_DESC) %>%
        summarise(MediaBoletas = mean(TotalBoleta),
                  Desv = sd(TotalBoleta),
                  ProducMedia = mean(ProducDis),
                  CantBoletas = n(),
                  CantPersonas = n_distinct(household_key),
                  PorcenBoletas = n()/length(Junta$INCOME_DESC),
                  PorcenPersonas = n_distinct(household_key)/length(unique(Junta$household_key)),
                  TicketPP = CantBoletas/CantPersonas)

#Datos a utilziar
SumaCantB <- sum(Grupo3$CantBoletas)   #Suma de la columna Cantidad
SumaCantP <- sum(Grupo3$CantPersonas)  
SumaPorcB <- sum(Grupo3$PorcenBoletas) #Suma de la columna Porcentaje
SumaPorcP <- sum(Grupo3$PorcenPersonas)

#Agregar fila "Total" sacando las medias de cada columna
Total <- colMeans(Grupo3[ ,2:9]) 
Total <- t(Total)
dataaux <- data.frame(Total)
INCOME_DESC <- "Total"
dataaux2 <- cbind(INCOME_DESC, dataaux)
Grupo3 <- rbind(Grupo3,dataaux2)

#Cambio de datos 
Grupo3[13,5] <- SumaCantB
Grupo3[13,6] <- SumaCantP
Grupo3[13,7] <- SumaPorcB
Grupo3[13,8] <- SumaPorcP

Grupo3$id = c(7,8,2,9,10,11,3,12,4,5,6,1,13)

arrange(Grupo3, id)

```




#Tamaño de familia

```{r}
#Agrupación por ingreso familiar

Grupo4 <- Junta %>% group_by(HOUSEHOLD_SIZE_DESC) %>%
        summarise(MediaBoletas = mean(TotalBoleta),
                  Desv = sd(TotalBoleta),
                  ProducMedia = mean(ProducDis),
                  CantBoletas = n(),
                  CantPersonas = n_distinct(household_key),
                  PorcenBoletas = n()/length(Junta$HOUSEHOLD_SIZE_DESC),
                  PorcenPersonas = n_distinct(household_key)/length(unique(Junta$household_key)),
                  TicketPP = CantBoletas/CantPersonas)

#Datos a utilziar
SumaCantB <- sum(Grupo4$CantBoletas)   #Suma de la columna Cantidad
SumaCantP <- sum(Grupo4$CantPersonas)  
SumaPorcB <- sum(Grupo4$PorcenBoletas) #Suma de la columna Porcentaje
SumaPorcP <- sum(Grupo4$PorcenPersonas)

#Agregar fila "Total" sacando las medias de cada columna
Total <- colMeans(Grupo4[ ,2:9]) 
Total <- t(Total)
dataaux <- data.frame(Total)
HOUSEHOLD_SIZE_DESC <- "Total"
dataaux2 <- cbind(HOUSEHOLD_SIZE_DESC, dataaux)
Grupo4 <- rbind(Grupo4,dataaux2)

#Cambio de datos 
Grupo4[6,5] <- SumaCantB
Grupo4[6,6] <- SumaCantP
Grupo4[6,7] <- SumaPorcB
Grupo4[6,8] <- SumaPorcP
Grupo4

```



#Propietario

```{r}
#Agrupación por propietareo

Grupo5 <- Junta %>% group_by(HOMEOWNER_DESC) %>%
        summarise(MediaBoletas = mean(TotalBoleta),
                  Desv = sd(TotalBoleta),
                  ProducMedia = mean(ProducDis),
                  CantBoletas = n(),
                  CantPersonas = n_distinct(household_key),
                  PorcenBoletas = n()/length(Junta$HOMEOWNER_DESC),
                  PorcenPersonas = n_distinct(household_key)/length(unique(Junta$household_key)),
                  TicketPP = CantBoletas/CantPersonas)

#Datos a utilziar
SumaCantB <- sum(Grupo5$CantBoletas)   #Suma de la columna Cantidad
SumaCantP <- sum(Grupo5$CantPersonas)  
SumaPorcB <- sum(Grupo5$PorcenBoletas) #Suma de la columna Porcentaje
SumaPorcP <- sum(Grupo5$PorcenPersonas)

#Agregar fila "Total" sacando las medias de cada columna
Total <- colMeans(Grupo5[ ,2:9]) 
Total <- t(Total)
dataaux <- data.frame(Total)
HOMEOWNER_DESC <- "Total"
dataaux2 <- cbind(HOMEOWNER_DESC, dataaux)
Grupo5 <- rbind(Grupo5,dataaux2)

#Cambio de datos 
Grupo5[6,5] <- SumaCantB
Grupo5[6,6] <- SumaCantP
Grupo5[6,7] <- SumaPorcB
Grupo5[6,8] <- SumaPorcP
Grupo5
```




#Comp Familiar

```{r}
#Agrupación por comp familiar

Grupo6 <- Junta %>% group_by(HH_COMP_DESC) %>%
        summarise(MediaBoletas = mean(TotalBoleta),
                  Desv = sd(TotalBoleta),
                  ProducMedia = mean(ProducDis),
                  CantBoletas = n(),
                  CantPersonas = n_distinct(household_key),
                  PorcenBoletas = n()/length(Junta$HH_COMP_DESC),
                  PorcenPersonas = n_distinct(household_key)/length(unique(Junta$household_key)),
                  TicketPP = CantBoletas/CantPersonas)

#Datos a utilziar
SumaCantB <- sum(Grupo6$CantBoletas)   #Suma de la columna Cantidad
SumaCantP <- sum(Grupo6$CantPersonas)  
SumaPorcB <- sum(Grupo6$PorcenBoletas) #Suma de la columna Porcentaje
SumaPorcP <- sum(Grupo6$PorcenPersonas)

#Agregar fila "Total" sacando las medias de cada columna
Total <- colMeans(Grupo5[ ,2:9]) 
Total <- t(Total)
dataaux <- data.frame(Total)
HH_COMP_DESC <- "Total"
dataaux2 <- cbind(HH_COMP_DESC, dataaux)
Grupo6 <- rbind(Grupo6,dataaux2)

#Cambio de datos 
Grupo6[7,5] <- SumaCantB
Grupo6[7,6] <- SumaCantP
Grupo6[7,7] <- SumaPorcB
Grupo6[7,8] <- SumaPorcP
Grupo6
```




```{r}
#Se exporta la data filtrada para la utilización de otro archivo
write.csv(NewEntera,"BaseFiltrada.csv", quote = FALSE, row.names = FALSE)
```



