---
title: "Tesis"
author: "Chovi"
date: "15-03-2021"
output: html_document
---

```{r setup, include=FALSE}
knitr::opts_chunk$set(echo = TRUE)
```

```{r}
library(data.table)
library(scales)
library(dplyr)
```


```{r}
#Lectura de data
product <- fread("product.csv")
demogra <- fread("hh_demographic.csv")
trx <- fread("transaction_data.csv")
```


#Histograma, número de productos (comodity description) que hay en una boleta, promedio media
#Histograma, número de productos (comodity description) que hay en una boleta, promedio media
#Histograma, número de productos (comodity description) que hay en una boleta, promedio media

```{r}
#Unión de data
Entera <- merge (product, trx, by = "PRODUCT_ID")
Entera <- merge(Entera, demogra, by = "household_key")
Entera
```

```{r}
summary(Entera)
```

```{r}
#Con los duplicados

ComBas1 <- group_by(Entera, BASKET_ID) %>% tally() 
ComBas1
```

```{r}
#Histograma y BoxPlot de N° de productos que hay en una boleta
hist(ComBas1$n,
     breaks = 50 ,
     col = "darkgray",
     border = "gray10",
     main = "Cantidad de productos por boleta",
     xlab = 'Productos',
     ylab = 'Frecuencia',
     xlim = c(0,100),
     ylim = c(0,160000),
     labels = T)
summary(ComBas1$n)
Atipicos1 <- boxplot(ComBas1$n)
#Atipicos1$out
length(Atipicos1$out)
```



#Contar para cada categoría cuántos clientes distintos hay, ordenar de mayor a menor clientes le gustan un subconjunto de categoría
#Contar para cada categoría cuántos clientes distintos hay, ordenar de mayor a menor clientes le gustan un subconjunto de categoría
#Contar para cada categoría cuántos clientes distintos hay, ordenar de mayor a menor clientes le gustan un subconjunto de categoría

```{r}
Entera
```


```{r}
#Selección de columnas a estudiar
BolCli  <- select(Entera, COMMODITY_DESC, household_key)

#Eliminaación de duplicados
BolCli <- BolCli[!duplicated(BolCli)]

BolCli
```




```{r}
#Se cuenta cuantas veces se repite un dato y se elimina la primera fila ya que son datos en blanco
BolCli <- group_by(BolCli, COMMODITY_DESC) %>% tally()
BolCli <- BolCli[-1,]
Data2 <- group_by(Entera, COMMODITY_DESC) %>% tally()
Data2 <- Data2[-1,]
Data2
BolCli
```




```{r}
arrange(Data2, desc(n))
arrange(BolCli, desc(n))
```

```{r}
Atipico <- boxplot(BolCli$n)
Atipico$out
length(Atipico$out)
Atipicos2 <- boxplot(Data2$n)
Atipicos2$out
length(Atipicos2$out)
```




#Contar clientes cuantas categorías distintas compra
#Contar clientes cuantas categorías distintas compra
#Contar clientes cuantas categorías distintas compra

```{r}
Data3 <- select(Entera, -DEPARTMENT, -MANUFACTURER, -BRAND, -CURR_SIZE_OF_PRODUCT, -SUB_COMMODITY_DESC, -PRODUCT_ID, -DAY, -QUANTITY, -SALES_VALUE, -STORE_ID, -RETAIL_DISC, -TRANS_TIME, -WEEK_NO, -COUPON_DISC, -COUPON_MATCH_DISC, -BASKET_ID)
Data3
```

```{r}
#Borrar duplicados, no sirve que el cliente tenga la misma categoría dos veces 
Data3 <- Data3[!duplicated(Data3)]
Data3
```

```{r}
Data3 <- group_by(Data3, household_key) %>% tally()
#Data3 <- Data3[-1,]
Data3
summary(Data3$n)
```

```{r}
plot(x = Data3$household_key,
     y = Data3$n,
     main = "Categorías que compra cada cliente",
     xlab = 'Cliente',
     ylab = 'Categorías')
hist(Data3$n,
     #breaks = 50 ,
     col = "darkgray",
     border = "gray10",
     main = "Cantidad de categorías por cliente",
     xlab = 'Categorías',
     ylab = 'Clientes',
     #xlim = c(0,100),
     #ylim = c(0,150000),
     #labels = T
     )
Atipicos3 <- boxplot(Data3$n,
                     main = "Boxplot cantidad de productos distintos")
Atipicos3$out
length(Atipicos3$out)
```








#Graficar número de boletas distintas que tiene cada cliente
#Graficar número de boletas distintas que tiene cada cliente
#Graficar número de boletas distintas que tiene cada cliente


```{r}
BolCli2  <- select(trx, -QUANTITY, -PRODUCT_ID, -DAY, -QUANTITY, -SALES_VALUE, -STORE_ID, -RETAIL_DISC, -TRANS_TIME, -WEEK_NO, -COUPON_DISC, -COUPON_MATCH_DISC)
```

```{r}
BolCli2 <- BolCli2[!duplicated(BolCli2)]
BolCli2
```



```{r}
BolCli3 <- group_by(BolCli2, household_key) %>% tally() 
BolCli3
```


```{r}
plot(x = BolCli3$household_key, 
     y = BolCli3$n,
     xlab = 'ClienteID',
     ylab = 'N° de boletas')
Atipicos4 <- boxplot(BolCli3$n,
                     main = "Cantidad de boletas")
Atipicos4$out

length(Atipicos4$out)

summary(BolCli3$n)
```

```{r}
hist(BolCli3$n,
     #breaks = 50 ,
     col = "darkgray",
     border = "gray10",
     main = "Cantidad de boletas por cliente",
     xlab = 'Número de Boletas',
     ylab = 'Clientes',
     #xlim = c(0,100),
     #ylim = c(0,150000),
     #labels = T
     )
summary(BolCli3$n)

```

Boxplot para eliminar outlayers


```{r}
BolCli3<-BolCli3[!(BolCli3$n %in% Atipicos4$out),]
boxplot(BolCli3$n)
```

```{r}
BolCli3
```


```{r}
#Unión de data

NewEntera <- merge(Entera, BolCli3, by = "household_key")


```


```{r}
NewEntera <- select(NewEntera, -n)
```






#número de boletas distintas que hay para cada categoría
#número de boletas distintas que hay para cada categoría
#número de boletas distintas que hay para cada categoría




```{r}
Data6 <- select(NewEntera, COMMODITY_DESC, BASKET_ID)
Data6
```


```{r}
Data6 <- Data6[!duplicated(Data6)]
Data6
```

```{r}
Data6 <- group_by(Data6, COMMODITY_DESC) %>% tally() 
Data6 <- Data6[-1,]
Data6
```

```{r}
arrange(Data6, n)
```



```{r}
Data6 <- filter(Data6, n>5)
Data6
```


```{r}
asd <- boxplot(Data6$n)
asd$out
summary(Data6$n)
```


```{r}
arrange(Data6, desc(n))
```

```{r}
NewEntera <- merge(NewEntera, Data6, by = "COMMODITY_DESC")
NewEntera <- select(NewEntera, -n)
```




Ctegorías boxplot para outlayers

Limpiar la base de datos 2 de clientes y 1 productos
Join del monto gastado, dos valores, cuanta plata gasta en la boleta y cuantos commodity_desc(no tomar los mismo) casados compran más que solteros
analisis desc
explicar lda
Codigo de LDA en STAN


Análisis de NewEntera

```{r}
ComBas1 <- group_by(NewEntera, BASKET_ID) %>% tally() 
ComBas1
```

```{r}
hist(ComBas1$n,
     breaks = 50 ,
     col = "darkgray",
     border = "gray10",
     main = "Cantidad de productos por boleta",
     xlab = 'Productos',
     ylab = 'Frecuencia',
     xlim = c(0,100),
     ylim = c(0,160000),
     labels = T)
summary(ComBas1$n)
Atipicos1 <- boxplot(ComBas1$n)
Atipicos1$out
length(Atipicos1$out)
```

```{r}
An1 <- select(NewEntera, BASKET_ID, COMMODITY_DESC)
An1 <- An1[!duplicated(An1)]
#
An2 <- group_by(An1, COMMODITY_DESC) %>% tally()
An2 <- An2[-1,]
asd <- boxplot(An2$n)
An2
An2$out

```


```{r}
NewEntera
```




```{r}
BoletasJuntas <- NewEntera %>% group_by(BASKET_ID) %>%
        summarise(mean = mean(SALES_VALUE), sum = sum(SALES_VALUE), n = n())
BoletasJuntas
```


```{r}
NewEntera1 <- merge(BoletasJuntas, NewEntera, by = "BASKET_ID")
NewEntera1 <- select(NewEntera1, -n)
NewEntera1
```


```{r}
fds <- NewEntera1[, .(number_of_distinct_orders = length(unique(COMMODITY_DESC))), by = NewEntera1$BASKET_ID]
```

```{r}
data_count_3 <- data_table[ , .(count = length(unique(x))), by = group]

```


```{r}
asd <- NewEntera1 %>% group_by(BASKET_ID) %>% 
  summarise(ProducDis = n_distinct(COMMODITY_DESC), mean = mean(), n = n())
asd
```


```{r}
Grupo <- NewEntera1 %>% group_by(BASKET_ID) %>% slice(1) %>%
summarise(n_distinct(COMMODITY_DESC),mean = mean(), sum = sum(sum), n = n())


Grupo <- select(Grupo, MARITAL_STATUS_CODE, mean, sum)
Grupo
```

```{r}
#A = Casado
#B = Soltero
#U = Desconocido

Grupo <- Grupo %>% group_by(MARITAL_STATUS_CODE) %>%
        summarise(mean = mean(sum))
Grupo
```




```{r}
#Sacar los duplicados
NewEntera2 <- select(NewEntera1, COMMODITY_DESC, household_key, MARITAL_STATUS_CODE)
NewEntera2

```

```{r}
NewEntera2 <- NewEntera2[!duplicated(NewEntera2),]
NewEntera2
```



```{r}

Grupo1 <- NewEntera2 %>% group_by(MARITAL_STATUS_CODE) %>%
        count(COMMODITY_DESC)
        #summarise(mean = mean(sum), sum = sum(sum), n = n())
Grupo1
```


```{r}
Grupo2 <- Grupo1 %>% group_by(MARITAL_STATUS_CODE) %>% 
        summarise(sum=sum(n))
Grupo2
```



#LDA
#LDA
#LDA


```{stan output.var= asd}



data {
  int<lower=2> K;               // num topics
  int<lower=2> V;               // num words
  int<lower=1> M;               // num docs
  int<lower=1> N;               // total word instances
  int<lower=1,upper=V> w[N];    // word n
  int<lower=1,upper=M> doc[N];  // doc ID for word n
  vector<lower=0>[K] alpha;     // topic prior
  vector<lower=0>[V] beta;      // word prior
}
parameters {
  simplex[K] theta[M];   // topic dist for doc m
  simplex[V] phi[K];     // word dist for topic k
}
model {
  for (m in 1:M)  
    theta[m] ~ dirichlet(alpha);  // prior
  for (k in 1:K)  
    phi[k] ~ dirichlet(beta);     // prior
  for (n in 1:N) {
    real gamma[K];
    for (k in 1:K) 
      gamma[k] <- log(theta[doc[n],k]) + log(phi[k,w[n]]);
    increment_log_prob(log_sum_exp(gamma));  // likelihood
  }
}
```




#Cosas útilies

```{r}
#Distribucion de dirichlet = familia de distribuciones de probabilidad continuas multivariada, parametrizadas por un vector alfa perteneciente al conjunto de los números reales positivos.
```





```{r}
#no es necesario
#Eliminación de columnas que no se utilizan

#DataA <- select(Entera, -DEPARTMENT, -MANUFACTURER, -BRAND, -CURR_SIZE_OF_PRODUCT, -SUB_COMMODITY_DESC, -PRODUCT_ID, -DAY, -QUANTITY, -SALES_VALUE, -STORE_ID, -RETAIL_DISC, -TRANS_TIME, -WEEK_NO, -COUPON_DISC, -COUPON_MATCH_DISC, -household_key)
#DataA
```

